臺灣新北地方法院刑事判決
111年度審交易字第818號
公  訴  人  臺灣新北地方檢察署檢察官
被      告  郭值端


上列被告因公共危險案件，經檢察官提起公訴（111年度偵字第2
5204號），被告於本院準備程序中就被訴事實為有罪之陳述，經
告知簡式審判程序之旨，並聽取當事人之意見後，本院裁定進行
簡式審判程序，判決如下：
    主  文
郭值端駕駛動力交通工具，而有吐氣所含酒精濃度達每公升零點
貳伍毫克以上情形，處有期徒刑伍月，如易科罰金，以新臺幣壹
仟元折算壹日。
    事  實
一、郭值端於民國111年6月11日4時許起至同日4時50分許止，在
    新北市○○區○○路00號卡拉OK店內飲酒後，竟未待體內酒精成
    分退卻，仍基於酒後駕駛動力交通工具之犯意，於同日4時5
    0分許，自上開店家騎乘車牌號碼000-000號普通重型機車上
    路，欲返回住處。嗣於同日5時許，行經新北市○○區○○路00
    號前時，因形跡可疑為警攔查，並於同日5時13分許，對其
    施以吐氣酒精濃度檢測，測得其吐氣所含酒精濃度達每公升1.03
    毫克，因而查悉上情。
二、案經新北市政府警察局新莊分局報告臺灣新北地方檢察署偵
    查起訴。
    理  由
一、查本案被告郭值端所犯係死刑、無期徒刑、最輕本刑為3年
    以上有期徒刑以外之罪，且非高等法院管轄第一審案件，其
    於準備程序中就被訴事實為有罪之陳述，經本院告知簡式審
    判程序之旨，並聽取公訴人、被告之意見後，經裁定進行簡
    式審判程序審理，則本案證據之調查，依刑事訴訟法第273
    條之2規定，自不受同法第159條第1項、第161條之2、第161
    條之3、第163條之1及第164條至第170條規定之限制，合先
    敘明。
二、前揭犯罪事實，業據被告於警詢、偵查、本院準備程序及審
    理時均坦承不諱，並有新北市政府吐氣酒精濃度檢測程序暨拒
    測法律效果確認單、新莊分局福營派出所酒精測定紀錄表、新北
    市政府警察局舉發違反道路交通管理事件通知單影本等附卷可
    稽（見偵字卷第23頁、第25頁至第29頁），足認被告前揭任
    意性自白與事實相符，堪以採信。本案事證明確，被告犯行
    洵堪認定，應依法論科。
三、論罪科刑：
(一)罪名：
　　核被告所為，係犯刑法第185條之3第1項第1款之駕駛動力交
    通工具而有吐氣所含酒精濃度達每公升0.25毫克以上情形之
    公共危險罪。
(二)被告構成累犯之事實及應加重其刑之事項，均應由檢察官主
    張並具體指出證明之方法後，經法院踐行調查、辯論程序，
    方得作為論以累犯及是否加重其刑之裁判基礎（最高法院刑
    事大法庭110年度台上大字第5660號裁定意旨參照）。查，
    本案檢察官就被告是否構成累犯之事實及應否加重其刑之相
    關事項，均未主張及具體指出證明方法，僅泛稱被告前有多
    次違背安全駕駛之公共危險罪前科，揆諸上開說明，本院自
    無從加以審究。然基於累犯資料本來即可以在刑法第57條第
    5款「犯罪行為人之品行」中予以負面評價，自仍得就被告
    可能構成累犯之前科、素行資料，列為刑法第57條第5款所
    定「犯罪行為人之品行」之審酌事項。於此情形，該可能構
    成累犯之前科、素行資料即可列為量刑審酌事由，對被告所
    應負擔之罪責予以充分評價（最高法院110年度台上大字第5
    660號裁定意旨參照），附此敘明。
(三)量刑：
　　爰以行為人之責任為基礎，審酌被告明知服用酒類，對意識
    能力具有不良影響，如酒後駕車，對一般往來之公眾及駕駛
    人自身皆具有高度危險性，詎漠視自身安危，並罔顧公眾安
    全，於服用酒類後其吐氣所含酒精濃度已達每公升1.03毫克
    ，逾法定吐氣所含酒精濃度每公升0.25毫克標準之情形下，
    仍騎乘普通重型機車行駛於道路上，顯已危害交通安全，且
    其前有多次因犯違背安全駕駛之公共危險罪，經法院判處罪
    刑及執行之紀錄，有臺灣高等法院被告前案紀錄表在卷可參
    ，素行非佳，兼衡其國中畢業之智識程度（見本院卷附之被
    告個人戶籍資料查詢結果）、於本院審理時自陳之家庭生活
    與經濟狀況（見本院簡式審判筆錄第4頁），及犯後坦承犯
    行之態度等一切情狀，量處如主文所示之刑，並諭知易科罰
    金之折算標準。
據上論斷，應依刑事訴訟法第273條之1第1項、第299條第1項前
段，刑法第185條之3第1項第1款、第41條第1項前段，刑法施行
法第1條之1第1項，判決如主文。
本案經檢察官黃彥琿提起公訴，檢察官高智美到庭執行職務。
中　　華　　民　　國　　111 　年　　9 　　月　　2 　　日
                   刑事第二十五庭  法  官  白光華
上列正本證明與原本無異。
如不服本判決，應於判決送達後20日內敘明上訴理由，向本院提
出上訴狀 (應附繕本) ，上訴於臺灣高等法院。其未敘述上訴理
由者，應於上訴期間屆滿後20日內向本院補提理由書「切勿逕送
上級法院」。
                                  書記官   楊貽婷
中　　華　　民　　國　　111 　年　　9 　　月　　2 　　日
附錄本案論罪科刑法條全文：
中華民國刑法第185條之3
駕駛動力交通工具而有下列情形之一者，處 3 年以下有期徒刑
，得併科 30 萬元以下罰金：
一、吐氣所含酒精濃度達每公升零點二五毫克或血液中酒精濃度
    達百分之零點零五以上。
二、有前款以外之其他情事足認服用酒類或其他相類之物，致不
    能安全駕駛。
三、服用毒品、麻醉藥品或其他相類之物，致不能安全駕駛。
因而致人於死者，處 3 年以上 10 年以下有期徒刑，得併科 2
百萬元以下罰金；致重傷者，處 1 年以上 7 年以下有期徒刑，
得併科 1 百萬元以下罰金。
曾犯本條或陸海空軍刑法第 54 條之罪，經有罪判決確定或經緩
起訴處分確定，於十年內再犯第 1 項之罪因而致人於死者，處
無期徒刑或 5 年以上有期徒刑，得併科 3 百萬元以下罰金；致
重傷者，處 3 年以上 10 年以下有期徒刑，得併科 2 百萬元以
下罰金。